臺灣彰化地方法院刑事判決　　　　　　　 96年度易字第913號
公　訴　人　臺灣彰化地方法院檢察署檢察官
被　　　告　丙○○
上列被告因竊盜案件，經檢察官聲請以簡易判決處刑（九十六年
度偵字第四一二五號），經本院員林簡易庭（九十六年度員簡字
第三一０號）認不宜以簡易判決處刑，簽移本院刑事庭改依通常
程序審理，本院判決如下：
    主  文
丙○○踰越安全設備竊盜，累犯，處有期徒刑柒月。
    犯罪事實
一、丙○○前曾於民國九十三年九月十七日，因違反毒品危害防
    制條例案件，經本院以九十三年度彰簡字第六一二號判處有
    期徒刑三月確定，並於九十三年十月二十九日經易科罰金繳
    清罰金而執行完畢；後又於九十四年五月十九日，再因違反
    毒品危害防制條例案件，經本院以九十四年度訴字第五三七
    號判處有期徒刑九月確定；另又於九十四年十一月二十一日
    、九十四年十一月二十八日，分別因違反毒品危害防制條例
    、詐欺等案件，再經本院以九十四年度訴字第一六八一號、
    九十四年度易字第八三二號各判處有期徒刑八月、五月確定
    ，後上開二確定判決復經本院以九十六年度聲字第八號裁定
    定其應執行之刑為有期徒刑一年，嗣經送監執行及接續執行
    ，甫於九十六年一月二十五日因縮短刑期假釋付保護管束出
    監，迨於九十六年四月七日始因縮刑假釋期滿，且未經撤銷
    假釋而視為執行完畢，詎猶不知警惕，僅因一時缺錢花用，
    於九十六年四月三十日下午一時三十分許（屬日間），見其
    住處隔壁即彰化縣埔鹽鄉○○村○○路五十五號乙○○之住
    處內正無人在家看管，認有機可趁，竟萌為自己不法所有之
    意圖，以徒手之方式，單獨一人先由其住家二樓陽台攀爬進
    入乙○○上址住處二樓之陽台，再打開未關妥之二樓陽台窗
    戶踰越該窗戶進入乙○○住處內，竊得屬甲○○（係七十三
    年生，公訴人誤認係乙○○）所有之ＣＭＶ牌十七吋電腦液
    晶螢幕一台（約值新臺幣五千元），得手後將之置放在所騎
    乘車牌號碼ＥＹＤ－八七０號機車腳踏墊上離去，準備將之
    販售予他人得款花用，嗣於九十六年四月三十日下午三時許
    ，在彰化縣埔鹽鄉○○村○○路十五之一號旁，經執行肅贓
    勤務之警員曾春明發現其行跡可疑，乃當場臨檢盤查，始查
    知上情。並當場起獲上開失竊之電腦液晶螢幕一台（業已由
    乙○○領回）。
二、案經彰化縣警察局溪湖分局報請臺灣彰化地方法院檢察署檢
    察官偵查後聲請簡易判決處刑。
    理  由
壹：有關於證據能力部分：
    本案全部卷證所涵括之供述證據（含書面），公訴人及被告
    丙○○於本院審理時均當庭表示同意作為證據（見本院九十
    六年八月三十日審判筆錄），且經本院審酌各該言詞陳述及
    書面陳述作成時之情況，認後述所引用全部證據之證據能力
    均無疑義，合先敘明。
貳：有關於認定犯罪事實部分：
一、上揭犯罪事實業據被告丙○○於本院審理時坦承不諱，核與
    證人即被害人乙○○於警訊中及本院審理時到庭所證述之失
    竊情節相符，而本案之查獲過程亦經證人即警員曾春明到庭
    證述綦詳。此外，復有贓物認領保管單一紙及現場查獲照片
    二幀附卷可稽，足認被告之自白核與事實相符，而堪採信。
    另被告於本院審理時亦坦承：係因為缺錢用才會偷等語（詳
    見本院九十六年八月三十日審判筆錄），顯見被告確有為自
    己不法所有之意圖甚明，本件事證明確，被告犯行洵堪認定
    。
二、按毀越門扇而入室行竊，其越入行為即屬侵入住宅，已結合
    於所犯加重竊盜之罪質中，無更行構成侵入住宅罪之理（最
    高法院二十七年上字第一八八七號判例意旨參見）；又按窗
    戶因具有與門扇、牆垣相類之性質，係屬安全設備。故核被
　　告丙○○所為，係犯刑法第三百二十一條第一項第二款之踰
  　越安全設備竊盜罪。末查被告前曾於九十三年九月十七日，
    因違反毒品危害防制條例案件，經本院以九十三年度彰簡字
    第六一二號判處有期徒刑三月確定，並於九十三年十月二十
    九日經易科罰金繳清罰金而執行完畢；後又於九十四年五月
    十九日，再因違反毒品危害防制條例案件，經本院以九十四
    年度訴字第五三七號判處有期徒刑九月確定；另又於九十四
    年十一月二十一日、九十四年十一月二十八日，分別因違反
    毒品危害防制條例、詐欺等案件，再經本院以九十四年度訴
    字第一六八一號、九十四年度易字第八三二號各判處有期徒
    刑八月、五月確定，後上開二確定判決復經本院以九十六年
    度聲字第八號裁定定其應執行之刑為有期徒刑一年，嗣經送
    監執行及接續執行，甫於九十六年一月二十五日因縮短刑期
    假釋付保護管束出監，迨於九十六年四月七日始因縮刑假釋
    期滿，且未經撤銷假釋而視為執行完畢，有臺灣高等法院被
    告前案紀錄表、在監在押全國紀錄表及臺灣彰化地方法院檢
    察署刑案資料查註紀錄表各一份在卷可稽，其於受有期徒刑
    執行完畢後，五年以內故意再犯本件有期徒刑以上之罪，為
    累犯，應依刑法第四十七條第一項之規定加重其刑。爰審酌
    被告之平日素行、犯罪之動機與目的僅為貪圖一時小利、以
    侵入他人住宅為竊盜之手段、所竊得財物之價值、對社會治
    安所生危害之程度甚巨及犯罪後坦承犯行態度尚屬良好等一
    切情狀，量處如主文所示之刑，以示懲儆（本件被告犯罪時
    間係在九十六年四月二十四日以後，因不符合中華民國九十
    六年罪犯減刑條例之減刑條件，故尚無從依上開條例之規定
    減刑，併予敘明）。
據上論斷，應依刑事訴訟法第四百五十二條、第二百九十九條第
一項前段，刑法第三百二十一條第一項第二款、第四十七條第一
項，判決如主文。
本案經檢察官余建國到庭執行職務。
中　　華　　民　　國　九十六　年　　八　　月　三十一　日
                  刑事第五庭    法  官  許旭聖
以上正本證明與原本無異。
如不服本判決，應於判決送達後十日內，向本院提出上訴書狀「
切勿逕送上級法院」，上訴書狀應「敘述具體上訴理由」，並按
他造當事人之人數附具繕本，上訴於臺灣高等法院臺中分院。
中　　華　　民　　國　九十六　年　　八　　月　三十一　日
                                書記官  黃幼華
附錄論罪科刑法條
刑法第三百二十一條：
犯竊盜罪而有左列情形之一者，處六月以上五年以下有期徒刑：
一、於夜間侵入住宅或有人居住之建築物、船艦，或隱匿其內而
    犯之者。
二、毀越門扇、牆垣或其他安全設備而犯之者。
三、攜帶兇器而犯之者。
四、結夥三人以上而犯之者。
五、乘火災、水災或其他災害之際而犯之者。
六、在車站或埠頭而犯之者。
前項之未遂犯，罰之。
